# Studienablauf

## Aufbau der Studie: Wie gehen wir vor?

In dieser Studie werden mindestens 128 Personen eingeschlossen. Die Teilnehmenden werden zufällig in eine von zwei Gruppen eingeteilt. Man nennt dies Randomisierung. Jede Gruppe erhält eine andere Behandlung:

```{r fig1}
#| echo: false
#| warning: false
#| results: hide
#| fig-height: 8
#| fig-width: 8

library(Gmisc)
library(grid)

grid.newpage()

x_coord1 <- 0.5

text_box1 <- "Randomisierung"
box1 <- boxGrob(text_box1, x=0.5, y=0.9, bjust = "center")
box1

text_box2 <- "Gruppe 1 (Versuchsgruppe)\ntrinkt 150 ml des reaction-Drinks"
box2 <- boxGrob(text_box2, x=0.2, y=0.6, bjust = "center")
box2

text_box3 <- "Gruppe 2 (Kontrollgruppe)\ntrinkt 150 ml Milch"
box3 <- boxGrob(text_box3, x=0.8, y=0.6, bjust = "center")
box3


connectGrob(box1, box2, "vertical")
connectGrob(box1, box3, "vertical")
```

## Ablauf der Studie

Die Teilnahme an der Studie dauert ca. 30 min. Der Ablauf der Studie wird in folgender Abbildung dargestellt:

```{r fig2}
#| echo: false
#| warning: false
#| results: hide
#| fig-height: 8
#| fig-width: 8

grid.newpage()

x_coord1 <- 0.5

text_box1 <- "Eignungsabklärung"
box1 <- boxGrob(text_box1, x=x_coord1, y=0.9, bjust = "center")
box1

text_box2 <- "Studieninformation & Einverständniserklärung"
box2 <- boxGrob(text_box2, x=x_coord1, y=0.7, bjust = "center")
box2

text_box3 <- "Baseline & Randomisierung & Behandlung"
box3 <- boxGrob(text_box3, x=x_coord1, y=0.5, bjust = "center")
box3

text_box4 <- "Verlaufskontrolle"
box4 <- boxGrob(text_box4, x=x_coord1, y=0.3, bjust = "center")
box4

text_box5 <- "Datenauswertung"
box5 <- boxGrob(text_box5, x=x_coord1, y=0.1, bjust = "center")
box5

connectGrob(box1, box2, "vertical")
connectGrob(box2, box3, "vertical")
connectGrob(box3, box4, "vertical")
connectGrob(box4, box5, "vertical")
```

Vor und nach der Einnahme des reaction-Drinks führen wir mit Ihrem Kind einen Reaktionstest durch und fragen nach seinem mentalen Fitnessempfinden. Beim Reaktionstest messen wir die Zeit, die Ihr Kind benötigt, um auf ein visuelles Signal zu reagieren. Folgende Daten werden erfasst:

| Daten | Baseline | Behandlung | Verlaufskontrolle |
|-------|:----------:|:------------:|:-------------------:|
| Geburtsjahr | X | | |
| Grösse | X | | |
| Geschlecht | X | | |
| Anzahl Stunden Gaming pro Tag | X | | |
| Befolgung der Behandlung (Menge des eingenommen Getränks) | | X | |
| Geschmack des Getränks | | X | |
| Blutdruck und Puls | X | | X |
| Mentales Fitnessempfinden | X | |     X |
| Reaktionsfähigkeit | X | |    X |
| Nebenwirkungen | | | X |

## Risiken, Belastungen und Nebenwirkungen

Durch die Teilnahme an dieser Simulationsstudie ist Ihr Kind keinen medizinischen Risiken, Belastungen oder Nebenwirkungen ausgesetzt.

## Verschlüsselung und Schutz von Daten

Bei jeder Studie entstehen Daten aus den Untersuchungen (z.B. Blutdruck und Puls). Diese Daten werden in einer elektronischen Datenbank erfasst. Alle Daten werden in der Datenbank verschlüsselt dokumentiert. «Verschlüsselt» heisst, dass persönliche Informationen wie der Name nicht in der Datenbank erfasst werden. Die Daten werden mit einem Code versehen, der nur über eine separate Codeliste einer Person in Verbindung gebracht werden kann.

Wir schützen Ihre Daten. Zum Schutz von Daten gibt es in der Schweiz strenge gesetzliche Regelungen. Die gesammelten Daten für diese Studie werden nur für den Simulationszweck verwendet. Die Datenbank einschliesslich aller Daten wird nach der Auswertung gelöscht.

## Ergebnisse aus der Studie

Die Gesamtergebnisse der Studie, die sich aus den Daten aller Teilnehmenden ergeben, werden [hier](https://www.reaction-by-dcr.ch/02_results.html) veröffentlicht.
